---
title: "Integració i Neteja de dades en el fitxer train.csv"
author: "ANNA SERENA LATRE / XAVIER JORDÀ MURRIA"
date: "17 maig de 2019"
output: 
  html_document:
    fig_height: 5
    fig_width: 7
    number_sections: yes
    theme: journal
    toc: yes
    toc_depth: 2
  pdf_document:
    toc: yes
  word_document: default
---

# Descàrrega de llibreries i base de dades.

## Descàrrega de llibreries.
```{r}
# Download packages.
library(readr)
library(Rcmdr)
library(Amelia)
```

## Descàrrega del dataset.
 
```{r setup, include=FALSE}
# Database download.
train <- read_csv("C:/Users/ANNA/Desktop/Tipologia i cicle de vida de les dades/TipologiaPAC2/input_data/train.csv")
```

# Característiques: Fitxer train.csv.
## Dimensions.
El fitxer train  disposa de 889 files i 9 columnes.
```{r}
# train dataset dimensions.
dim(train)
```

## Variables.
Els noms de les 12 variables són:
```{r}
# train dataset variables names:
names(train)
```
La tipologia de les dades en les variables és:
```{r}
# train data type:
str(train)
```

Trobem dues variables numèriques continues Age i Fare, cinc variables numèriques discontinues PassengerId, Survived, Pclass, Sibsp i Parch, i finalment cinc variables categòriques Name, Sex, Ticket Cabin i Embarked. 

Resum numèric amb les dades estadístiques més rellevants:
```{r}
# Statistical summary for train variables.
summary(train)
```
# Integració de dades: Fitxer train.csv.


## Supressió de les variables PassengerId i Ticket.
```{r}
# Variables name display.
names(train)
```
Suprimim les variables Name i Ticket perquè són variables categòriques a títol nominal i no aporten cap tipus d'informació rellevant en quant a possibles tendències d'agrupació o classificació vàlides per als algorismes.

```{r}
# Deleting PassengerId variable. 
Train <- subset(train, select=c(2,3,4,5,6,7,8,10,11,12))
```
## Conversió de les variables categòriques a factorial.

*Test factorial:
```{r}
# Categorical variables factorial test. 
is.factor(Train$Survived)
is.factor(Train$Pclass)
is.factor(Train$Sex)
is.factor(Train$SibSp)
is.factor(Train$Parch)
is.factor(Train$Cabin)
is.factor(Train$Embarked)
```

No hi ha cap variable categòrica a factor.

Procedim a una factorialització de les variables així podem validar la classificació numèrica en cadascuna d'elles.

*Factorialització:
```{r}
# Categorical variables factorization. 
Train$Survived <- as.factor(Train$Survived)
Train$Pclass <- as.factor(Train$Pclass)
Train$Sex <- as.factor(Train$Sex)
Train$SibSp <- as.factor(Train$SibSp)
Train$Parch <- as.factor(Train$Parch)
Train$Cabin <- as.factor(Train$Cabin)
Train$Embarked <- as.factor(Train$Embarked)
```


# Neteja de dades: Fitxer train.csv.
## Casos de duplicats.
```{r}
# Duplicated cases:
table(duplicated(Train))
```
No hi ha casos de duplicats en el dataset Train i per tant en principi tots els registres en les files tenen un caràcter únic.

## Valoració i gestió dels valors NA.
```{r}
#  Detecting Na values:
apply(Train, 2, function(x) any(is.na(x)))
```
Hi ha tres variables amb valors NA, la variable Age, Cabin i Embarked.

```{r}
# missmap function for 
missmap(Train, main = "Missing values vs observed")
```


En el gràfic observem com la variable **Cabin** es troba fortament afectada per la presència de valors NA i optarem per la seva supressió directa donat que no disposem de consistència per a la imputació de valors segons els càlculs algorísmics.

La variable **Age** també es troba afectada per la presència de valors NA que intentarem reemplaçar per la mitja o bé knn perquè el reemplaçament en aquesta variable té un caràcter més consistent.

La variable **Embarked** es troba  molt poc afectada per la presència de valors NA i procedirem a la supressió de les files en les observacions que els contenen perquè no les podem deduir donat que aquesta característica no guarda cap tipus de lògica deductiva respecte al conjunt de variables del dataset.

**Supressió de la variable Cabin i Name;**
```{r}
# Variable names train dataset.
names(Train)
```

```{r}
# Deleting name and cabin variable. 
Train <- subset(Train, select=c(1,2,4,5,6,7,8,10))
```

Suprimim aquí la variable Name perquè ens ha estat útil en la identificació de duplicats innecessaris però altrament és una variable de tipus nominal que no aporta cap tipus d'informació útil per a les tasques d'agrupament i classificació.

La variable Cabin no ens és una variable vàlida per falta de consistència en les dades. 

El conjunt de variables vàlides per a les nostres tasques són: 

```{r}
# Train variable names display.
names(Train)
```

**Reemplaçament dels valors NA per la mitja;**
```{r}
# Mean placing NA values on Age variable. 
Train$Age[is.na(Train$Age)] <- mean(Train$Age, na.rm = T)
```


Reemplacem els valors NA en la variable Age (edat) per tal de recuperar una variable amb caràcter numèric i continu que ens és necessària donada  la seva rellevància i al fet que es varen donar ordres de prioritat per als menors en les tasques d'emergència.

**Supressió de les files amb valors NA en la variable Embarked;**
```{r}
# Deleting Embarked rows with NA values.
Train <- Train[!is.na(Train$Embarked),]
rownames(Train) <- NULL
```

Suprimim les files amb valors Nan de la variable Embarked perquè no les podem deduir i altrament són poques en nombre.

# Validació de dades: Fitxer train.csv.

## Resum estadístic per a les variables numèriques.

Variable Edat:

```{r}
# Age variable statistical main traits.
numSummary(train[,"Age", drop=FALSE], statistics=c("mean", "sd", "IQR", 
  "quantiles"), quantiles=c(0,.25,.5,.75,1))

```

La variable Edat es troba fortament contrada entre 20 i 38 anys d'edat essent 29.69 la mitja d'edat de la població, degut a que es tracta d'una distribució apuntada cap a la dreta en la qual l'edat longeva de més de 38 anys marca un estirament de la mitjana en un registre més elevat donat que aquest segment disposa de més recorregut.

La desviació estandard marca aquesta dispersió provocada per el segment d'edat més longeva en un valor de 14.52 registrant la variabilitat en termes d'edat.


Variable Fare:
```{r}
# Fare variable statistical main traits.
numSummary(train[,"Fare", drop=FALSE], statistics=c("mean", "sd", "IQR", 
  "quantiles"), quantiles=c(0,.25,.5,.75,1))

```


La variable Fare, respecte a les tarifes pagades per el viatge, la seva densitat es troba fortament contrada entre 7'9 i 31, essent 32.20 la mitja d'edat de la població, degut a que es tracta d'una distribució apuntada cap a la dreta en la qual la tarifa de més de 31 marca un estirament de la mitjana en un registre més elevat donat que el segment de tarifes de luxe disposa de més recorregut.

La desviació estandard marca aquesta dispersió provocada per el segment de tarifes de luxe en un valor de 49.69 registrant una alta variabilitat en termes de tarifes, en un comportament similar al de la variable edat si bé més aguditzat en l'estirament cap a tarifes de luxe.

## Shapiro-Wilk test. 

Variable Age:
Valorem la normalitat de la variable Age en el dataset Train que no es comporta com a una distribució normal de manera significativa per un p valor inferior a 0’05 segons les proves Shapiro-Wilk.

```{r}
# Age Shapiro-Wilk normality test. 
shapiro.test(Train$Age)
```

```{r}
# Age qq plots.
qqPlot(Train$Age)
qqline(Train$Age, lwd = 2,  col = 'blue')
```

En el gràfic corroborem d'una manera visual com els valors situats en els extrems s'allunyen del comportament d'una normal.

Variable Fare: 

Valorem la normalitat de la variable Age en el dataset Train que no es comporta com una normal de manera significativa per un p valor inferior a 0’05 segons la prova Shapiro-Wilk, fet que corroboremm posteriorment en el gràfic.

```{r}
# Fare Shapiro-Wilk normality test. 
shapiro.test(Train$Fare)
```

```{r}
# Fare qq plot.
qqPlot(Train$Fare)
qqline(Train$Fare, lwd = 2,  col = 'blue')
```

Els estrems de la distribució no segueixen un comportament d'una distribució normal.

## Valors atípics: presència d'outliers.
Variable edat:
```{r}
# Age boxplot with outlier displaying.
boxplot(Train$Age, horizontal=TRUE, main="Train: Age boxplot", xlab="min :  0.42           mean : 29.69912           max: 80", ylab="Train$Age", col='red')
```


La variable edat compta amb uns sis outliers que responen a persones d'edat molt avançada entre 70 i 80, altrament hi ha una quinzena d'outliers entre 55 i 65 anys, són casos atípics que no suprimim perquè el treball es centra en el conjunt de la població universal i no les podem desestimar.



Variable Fare: 
```{r}
# Fare boxplot with outlier displaying.
boxplot(Train$Fare, horizontal=TRUE, main="Train: Fare boxplot", xlab="min :  0           mean : 32.20421           max: 12.32", ylab="Train$Fare", col='red')
```


En el Boxplot en total observem una quarantena de valors atípics en la variable de les tarifes dels bitllets, i segurament responen a clients que han pagat molt més que els altres per algun tipus de suite entre altres privilegis luxosos.

Optem per mantenir els casos atípics perquè el treball es centra en el conjunt de la població universal i no les podem desestimar.




## Valoració de la validesa de les categories. 

La factorialització ens serveix per tal d'identificar els valors assignats en les variables numèriques discontinues.

```{r}
# Survive balance.
table(Train$Survived)
```


Les etiquetes de clase tenen dues categories la de supervivents i la d'ofegats, la cateogira de supervivent respon a l'etiqueta 1 mentre que la categoria d'ofegats responen a l'etiqueta 0.

```{r}
# Travel class balance.
table(train$Pclass)
```
```{r}
# Pclass contrast factor values.
contrasts(Train$Pclass)
```

Hi ha tres tipus de categories de viatge en funció de l'estatus socio-econòmic, la de classe alta que respon al valor 1, classe mitja que respon al valor 2 i classe baixa que respon al valor 3.
```{r}
# Gender balance.
table(train$Sex)
```
```{r}
# Sex factorial contrast values.
contrasts(Train$Sex)
```

La variable sexe presenta dues categories la female(dones) representades per el valor 0 i la male (homes) representants en valor 1.
```{r}
# Familiar relationships: brothers and sisters, husband and wifes.
table(train$SibSp)
```
```{r}
# SibSp factorial contrast values. 
contrasts(Train$SibSp)
```

La variable SibSp respon al nombre de relacions abord que disposa l'individu en quant a nombres de germans, germanastres o bé cònjugues.

En el factor igual a zero indentifiquem individus que no tenen cap tipus de relació d'aquest tipus abord.

```{r}
# Familiar relationships: mother and father, child, son & daughter.
table(train$Parch)
```
```{r}
# Parch factorial contrast values.
contrasts(Train$Parch)
```

La variable Parch identifica el nombre de relacions famliars de progenitors o descendents abord.

Per un valor a 0 s'entén que l'individu no té cap tipus de relació d'aquest tipus abord. 
```{r}
# Origin city port embarkment.
table(train$Embarked)
```
```{r}
contrasts(Train$Embarked)
```
Hi ha tres port d'origen en els quan embarquen els passatgers C = Cherbourg, Q = Queenstown i S = Southampton.


# Fitxer per a la prova analítica.
## Fitxer Train_T.
```{r}
# Saving and integrated and cleaned data as Train_T.csv file
write.csv(Train, file="Train_T.csv")
```


# Referències.

***Stackoverflow (2019)*** Solucions data mining i analítiques. Disseny del lloc web/logo©2019 Stack Exchange Inc: contribucions d’usuaris llicenciats en cc by-sa 3.0.  


Disponible a:
https://es.stackoverflow.com/
