---
title: "Integració i Neteja del fitxer test.csv"
author: "ANNA SERENA LATRE/XAVIER JORDÀ MURRIA"
date: "19 maig de 2019"
output: 
  html_document:
    fig_height: 5
    fig_width: 7
    number_sections: yes
    theme: journal
    toc: yes
    toc_depth: 2
  pdf_document:
    toc: yes
  word_document: default
---


# Descàrrega de llibreries i base de dades.

## Descàrrega de llibreries.

```{r}
# Download packages.
library(readr)
library(Rcmdr)
library(Amelia)
```

## Descàrrega dels datasets.

```{r setup, include=FALSE}
knitr::opts_chunk$set(echo = TRUE)

# Databases download.
test <- read_csv("C:/Users/ANNA/Desktop/Tipologia i cicle de vida de les dades/TipologiaPAC2/input_data/test.csv")
test_labels <- read_csv("C:/Users/ANNA/Desktop/Tipologia i cicle de vida de les dades/TipologiaPAC2/input_data/gender_submission.csv")

```

# Característiques: Fitxer test.csv.
## Dimensions.

La dimensió del fitxer test és de 418 files i 11 columnes.
```{r}
# test dataset dimension.
dim(test)
``` 

## Variables.
Els noms de les onze variables són: 
```{r}
# test dataset variable names.
names(test)
```

Tipologia de les dades en cada variable:
```{r}
# Data variable type.
str(test)
```

En el fitxer disposem de dues variables numèriques continues Age i Fare, quatre variables numèriques discontinues PassengerId, Pclass, Sibsp i Parch, i finalment cinc variables categòriques Name, Sex, Ticket Cabin i Embarked.

Resum numèric amb les dades estadístiques més rellevants:
```{r}
# Satistical variable summary.
summary(test)
```

El fitxer test_labels conté la variable complementària Survived que falta en el conjunt test.csv. En aquest dataset test_labels la variable Survived vé acompanyada del número de passatger de manera que podem atribuir els succés èxit o fracàs a títol nominal.  

Observem com les dimensions del dataset test_labels coincideixen en nombre de files amb el dataset test.csv, però en canvi disposa de dues variables només disposades en dues columnes, la variable addicional Survived i la variable link IdPassengers. 

```{r}
# test_labels dataset dimensions.
dim(test_labels)
```

```{r}
# test_labels variables names. 
names(test_labels)
```

```{r}
# Variables data type.
str(test_labels)
```

```{r}
summary(test_labels)
```

# Integració de dades: Fitxer test.csv.

Ens interessa disposar d'un dataset que integri el conjunt de dades test.csv i test_labels.csv.

```{r}
# Joining the two datasets by PassengerID.
test <- merge(test_labels, test, all=TRUE)

```


## Supressió de les variables PassengerId i Ticket.



```{r}
names(test)
```


```{r}
# Deleting PassengerId and Ticket variables. 
test <- subset(test, select=c(2,3,4,5,6,7,8,10,11,12))
```

## Conversió de les variables categòriques a factorial.
*Test factorial:
```{r}
# Categorical variables factorial test. 
is.factor(test$Survived)
is.factor(test$Pclass)
is.factor(test$Sex)
is.factor(test$SibSp)
is.factor(test$Parch)
is.factor(test$Cabin)
is.factor(test$Embarked)
```

Ho hi ha cap variable categòrica a factor.

Procedim a una factorialització de les variables així podem validar la classificació numèrica en cadascuna d’elles.

*Factorialització:
```{r}
# Categorical variables factorization. 
test$Survived <- as.factor(test$Survived)
test$Pclass <- as.factor(test$Pclass)
test$Sex <- as.factor(test$Sex)
test$SibSp <- as.factor(test$SibSp)
test$Parch <- as.factor(test$Parch)
test$Cabin <- as.factor(test$Cabin)
test$Embarked <- as.factor(test$Embarked)
```

# Neteja de dades en el fitxer test.csv:

## Casos de duplicats.

```{r}
# Duplicated cases:
table(duplicated(test))
```
En el dataset test no hi ha duplicats i tots els registres en les files tenen un caràcter únic.

## Valoració i gestió dels valors NA.
```{r}
#  Detecting Na values on test dataset:
apply(test, 2, function(x) any(is.na(x)))
```
En el dataset test hi ha valors NA en les variables **Age**, **Fare** i **Cabin**.

```{r}
# missmap function for 
missmap(test, main = "Missing values vs observed")
```



En el gràfic observem com la variable **Cabin** es troba fortament afectada per la presència de valors NA i optem per la seva supressió directa tal i com hem fet en el fitxer anterior, donat que no disposem de consistència en les dades restants per a la imputació de valors segons calculs algorísmics.

La variable **Age** també es troba afectada per la presència de valors NA que intentarem reemplaçar per la mitja o bé knn, perquè el reemplaçament en aquesta variable té un caràcter més consistent. 

La variable **Fare** es troba  molt poc afectada per la presència de valors NA i intentarem reeemplaçar-los per la mitja, perquè la tasca en aquesta variable té un caràcter més consistent.

**Supressió de la variable Cabin i Name;**
```{r}
# Variable names display.
names(test)
```

```{r}
# Supressing Cabin and Name variable. 
test <- subset(test, select=c(1,2,4,5,6,7,8,10))
```

Suprimim aquí la variable Name perquè inicialment ens ha estat útil en la identificació de duplicats innecessaris però altrament és una variable de tipus nominal que no aporta cap tipus d'informació útil per a les tasques d'agrupament i classificació.

```{r}
# Train variable names display.
names(test)
```
**Reemplaçament de valors NA per la mitja:**
```{r}
# Replacing NA values from Age variable with averages.

test$Age[is.na(test$Age)] <- mean(test$Age, na.rm = T)
```

**Supressió de les files de la variable Fare amb valors NA:**
```{r}
# Replacing NA values from Fare variable with averages.

test$Fare[is.na(test$Fare)] <- mean(test$Fare, na.rm = T)
```

Valorem també la presència de valors NA en el fitxer test_labels que en aquest cas no conté valors NA. 

```{r}
#  Detecting Na values on test dataset:
apply(test_labels, 2, function(x) any(is.na(x)))
```

# Validació de dades: Fitxer test.csv.

## Resum estadístic per a les variables numèriques. 

Variable Age:

```{r}
# Age variable statistical main traits.
numSummary(test[,"Age", drop=FALSE], statistics=c("mean", "sd", "IQR", 
  "quantiles"), quantiles=c(0,.25,.5,.75,1))
```

La variable Edat es troba fortament contrada entre 23 i 36 anys d’edat essent 30.27 la mitja d’edat de la població, degut a que es tracta d’una distribució apuntada cap a la dreta en la qual l’edat longeva de més de 36 anys marca un estirament de la mitjana en un registre més elevat donat que aquest segment disposa de més recorregut, en un comportament similar en el dataset train.

Si bé en aquest dataset el recorregut en la concentració en el segon i tercer quartil és menor mentre que la mitjana és més elevada.

La desviació estandard marca aquesta dispersió provocada per el segment d’edat més longeva en un valor de 12.63 registrant la variabilitat en termes d’edat en un nivell inferior que en el conjunt test i possiblement la presència d'outliers sigui més moderada. 


Variable Fare:

```{r}
# Fare variable statistical main traits.
numSummary(test[,"Fare", drop=FALSE], statistics=c("mean", "sd", "IQR", 
  "quantiles"), quantiles=c(0,.25,.5,.75,1))
```

La variable Fare, respecte a les tarifes pagades per el concepte de viatge, la seva densitat es troba fortament concentrada entre 7’89 i 31 essent 32.20 la mitja d’edat de la població, degut a que es tracta d’una distribució apuntada cap a la dreta en la qual la tarifa de més de 35.62 marca un estirament de la mitjana en un registre més elevat donat que el segment de tarifes de luxe disposa de més recorregut, en un comportament similar al de la variable Fare en el conjunt Train. 

Si bé en aquesta mostra el segon i tercer quartil mostren un recorregut idèntic que en el conjunt train, la mitjana és més elevada.

La desviació estandard marca aquesta dispersió provocada per el segment de tarifes de luxe en un valor de 55.84 registrant una alta variabilitat en termes de tarifes també superior que en el conjunt train susceptible de disposar d'un nombre més elevat d'outliers, en un comportament similar al de la variable edat si bé més aguditzat en l’estirament cap a tarifes de luxe.

## Shapiro-Wilk test.

Variable Age:

Valorem la normalitat de la variable Age en el dataset test que no es coporta com a una distribució normal de manera significativa per un p valor inferior a 0’05 segons les proves Shapiro-Wilk.

```{r}
# Age Shapiro-Wilk normality test. 
shapiro.test(test$Age)
```

```{r}
# Age qq plots.
qqPlot(test$Age)
qqline(test$Age, lwd = 2,  col = 'blue')
```

En el gràfic corroborem d’una manera visual com els valors situats en els extrems s’allunyen del comportament d’una normal en un gràfic que repeteix el patró de comportament que en el conjunt Train. 

Variable Fare:

Valorem la normalitat de la variable Age en el dataset Train que no es comporta com una normal de manera significativa per un p valor inferior a 0’05 segons la prova Shapiro-Wilk, fet que corroboremm posteriorment en el gràfic.

```{r}
# Fare Shapiro-Wilk normality test. 
shapiro.test(test$Fare)
```
```{r}
# Fare qq plot.
qqPlot(test$Fare)
qqline(test$Fare, lwd = 2,  col = 'blue')
```

Els extrems de la distribució no segueixen un comportament d’una distribució normal en un comportament idèntic al del cojunt train.

## Valors atípics: presència d'outliers.

Variable edat: 

```{r}
# Age boxplot with outlier displaying.
boxplot(test$Age, horizontal=TRUE, main="Test: Age boxplot", xlab="min : 0.17           mean : 30.27259           max: 76", ylab="Test$Age", col='red')
```

En el fitxer test observem com la variable edat registra una dotzena d'outliers que responen a persones d'edat entre 57 i 80 anys, són casos atípics que no suprimim perquè el treball es centra en el conjunt de la població universal i no les podem desestimar.  



Variable Fare:
```{r}
# Fare boxplot with outlier displaying.
boxplot(test$Fare, horizontal=TRUE, main="Test: Fare boxplot", xlab="min :  0           mean : 35.62719           max: 512.3292", ylab="Test$Fare", col='red')
```



Els outliers en la variable tarifa es troben entorn d'una trentena en uns registres coherents amb el dataset Train.

En el Boxplot en total observem una quarantena de valors atípics en la variable de les tarifes dels bitllets, i segurament responen a clients que han pagat molt més que els altres per algun tipus de suite entre altres privilegis luxosos.

Optem per mantenir els casos atípics perquè el treball es centra en el conjunt de la població universal i no les podem desestimar.



## Valoració de la validesa de les categories. 


```{r}
# Travel class balance.
table(test$Pclass)
```
```{r}
# Pclass contrast factor values.
contrasts(test$Pclass)
```

Hi ha tres tipus de categories de viatge en funció de l'estatus socio-econòmic, la de classe alta que respon al valor 1, classe mitja que respon al valor 2 i classe baixa que respon al valor 3, en una funció de densitat similar a la del fitxer Train.

```{r}
# Gender balance.
table(test$Sex)
```
```{r}
# Sex factorial contrast values.
contrasts(test$Sex)
```

La variable sexe presenta dues categories la female(dones) representades per el valor 0 i la male (homes) representants en valor 1, en una distribució de densitat similar a la del fitxer Train.

```{r}
# familiar relationships: brothers&sisters, husbands and wifes.
table(test$SibSp)
```

```{r}
# SibSp factorial contrast values. 
contrasts(test$SibSp)
```

La variable SibSp respon al nombre de relacions abord que disposa l'individu en quant a nombres de germans, germanastres o bé cònjugues.

En el factor igual a zero indentifiquem individus que no tenen cap tipus de relació d'aquest tipus abord.

La variable SibSp en la funció de densitat mostra un comportament similar a la variable SibSP en el fitxer Train guardant una proporcionalitat. 

```{r}
# familiar relationships: mother, father, children, son, daughter.
table(test$Parch)
```

```{r}
# Parch factorial contrast values.
contrasts(test$Parch)
```


La variable Parch identifica el nombre de relacions famliars de progenitors o descendents abord.

Per un valor a 0 s'entén que l'individu no té cap tipus de relació d'aquest tipus abord. 
```{r}
# Origin city embarkment balance.
table(test$Embarked)
```

```{r}
# Embarked factorial contrast values.
contrasts(test$Embarked)
```
Hi ha tres port d'origen en els quan embarquen els passatgers C = Cherbourg, Q = Queenstown i S = Southampton.

# Fitxer per a la prova analítica:
## Fitxer Test_T.
```{r}
# Saving and integrated and cleaned data as Train_T.csv file
write.csv(test, file="Test_T.csv")
```


# Referències.

***Stackoverflow (2019)*** Solucions data mining i analítiques. Disseny del lloc web/logo©2019 Stack Exchange Inc: contribucions d’usuaris llicenciats en cc by-sa 3.0.  

Disponible a:
https://es.stackoverflow.com/

